臺灣新竹地方法院刑事宣示判決筆錄　　100年度審訴字第285號
公　訴　人　臺灣新竹地方法院檢察署檢察官
被　　　告　葉文淇
指定辯護人　本院公設辯護人周凱珍
上列被告因違反毒品危害防制條例案件，經檢察官提起公訴（99
年度毒偵字第1994號），及移送併案審理（99年度毒偵字第8889
號）後，聲請本院改依協商程序而為判決，於中華民國100 年7
月15日下午4 時在本院刑事第十一法庭宣示判決，出席職員如下
：
　　　　　　　　　　　　　　　　　　　　　法　官　邱忠義
　　　　　　　　　　　　　　　　　　　　　書記官　劉依緹
　　　　　　　　　　　　　　　　　　　　　通　譯　邱立杰
法官起立朗讀判決主文、犯罪事實要旨、處罰條文、附記事項及
告以上訴限制、期間並提出上訴狀之法院，且諭知記載其內容：
一、主  文：
    葉文淇持有第一級毒品純質淨重十公克以上，處有期徒刑壹
    年貳月；扣案如附表編號一所示之物，均沒收銷燬之；另扣
    案如附表編號三、四所示之物，均沒收之。又持有第二級毒
    品純質淨重二十公克以上，處有期徒刑捌月；扣案如附表編
    號二所示之物，均沒收銷燬之。應執行有期徒刑壹年陸月。
    扣案如附表編號一、二所示之物，均沒收銷燬之；另扣案如
    附表編號三、四所示之物，均沒收之。
二、犯罪事實要旨：
（一）葉文淇前於民國87年間，因施用第二級毒品案件，經本
      院以87年度易字第391 號裁定送觀察、勒戒，於87年6 月
      29日入所，因認無繼續施用毒品傾向，於87年7 月14日執
      行完畢釋放出所，並經本院以87年度易字第391 號判決判
      處免刑確定；又於88年間，因施用第二級毒品案件，經
      本院以88年度毒聲字第1890號裁定送觀察、勒戒，於88年
      12月5 日入所，因認有繼續施用毒品傾向，再經本院以89
      年度毒聲字第48號裁定令入戒治處所施以強制戒治1 年，
      嗣其強制戒治執行滿3 月後，經戒治處所認無繼續戒治之
      必要，復經本院以89年度毒聲字第1434號裁定停止戒治，
      ，於89年7 月1 日停止其處分出所，所餘戒治期間付保護
      管束，然葉文淇因於此期間內違反保護管束應遵守事項情
      節重大，而經本院以89年度毒聲字第2905號裁定撤銷停止
      戒治，於90年2 月27日入所執行其殘餘戒治期日，並於90
      年7 月31日執行完畢出所；刑責部分，則經本院以89年度
      竹北簡字第19號判決判處有期徒刑6 月確定；另於97年
      間，因施用第一、二級毒品案件，分別經本院以97年度毒
      聲字第296 號裁定及臺灣高雄地方法院（下稱高雄地院）
      以97年度審毒聲字第604 號裁定送觀察、勒戒，於97年9
      月5 日入所，因認有繼續施用毒品傾向，再經臺灣高雄地
      方法院以97年度審毒聲字第1468號裁定令入戒治處所施以
      強制戒治1 年，復提起抗告，經臺灣高等法院高雄分院以
      97年度毒抗字第553 號裁定駁回抗告，嗣經戒治處所認無
      繼續強制戒治之必要，於98年7 月24日停止戒治釋放出所
      ，並經臺灣高雄地方法院檢察署檢察官以98年度戒毒偵字
      第294 號為不起訴處分確定。
（二）詎葉文淇無法戒除毒癮，於前開觀察勒戒處分執行完畢釋
      放後，「5 年內再犯」施用毒品案件，並經法院判處罪刑
      確定後，明知海洛因、甲基安非他命均係具有成癮性、濫
      用性及對社會危害性，分別屬於毒品危害防制條例第2 條
      第2 項第1 款、第2 款所規範之第一級、第二級毒品，有
      害國民身心健康，不得非法持有、施用，竟意圖供自己施
      用，分別基於持有第一級海洛因、第二級毒品甲基安非他
      命之犯意，於99年9 月間某日，在桃園大溪交流道附近，
      以新臺幣300,000 元之代價，向真實姓名年籍不詳、綽號
      「修車」之成年男子，購入第一級毒品海洛因4 包、第二
      級毒品甲基安非他命5 包而持有之，嗣葉文淇即分別基於
      施用第一級毒品海洛因及第二級毒品甲基安非他命之犯意
      ，於99年11月16日下午5 時許，在新竹市○○路○段與城
      北街口其所使用之車牌號碼6U-5572 號自用小客車內，先
      以將甲基安非他命置於玻璃球內點火燒烤，吸食其煙霧之
      方式，施用第二級毒品甲基安非他命1 次；再以將海洛因
      攙入香煙內，點燃吸食之方式，施用第一級毒品海洛因1
      次。嗣於99年11月16日下午5 時30分許，因其受另案通緝
      ，在新竹市○○路○段與城北街口為警緝獲，並扣得如附
      表編號一至四所示之物，復經警採集其尿液送驗，結果呈
      安非他命、甲基安非他命、嗎啡、可待因陽性反應，始查
      悉上情。
（三）案經新竹市警察局移送臺灣新竹地方法院檢察署檢察官偵
      查起訴，及移送併案審理。
三、處罰條文：
    毒品危害防制條例第11條第3 項、第4 項、第18條第1 項前
    段，刑法第11條、第51條第5 款、第38條第1 項第2 款。
四、附記事項：
（一）臺灣新竹地方法院檢察署檢察官函送併辦意旨認本件被告
      葉文淇另涉販賣毒品犯行，業經該署檢察官以99年度毒偵
      字第8889號為不起訴處分確定，惟被告供稱扣案之海洛因
      及安非他命係為自行施用而持有，而此部分與本件已起訴
      之施用第一、二級毒品犯行部分具有吸收犯之實質上一罪
      關係，本院自應併予審理，附此敘明。
（二）又檢察官起訴書原認被告上開所為，係犯毒品危害防制條
      例第10條第1 項及第2 項之施用第一級及第二級毒品罪嫌
      部分，業經蒞庭之公訴檢察官以100 年度蒞字第2195號補
      充理由書變更起訴法條為毒品危害防制條例第11條第3 項
      之持有第一級毒品純質淨重10公克以上罪及同條第4 項之
      持有第二級毒品純質淨重20公克以上罪，基於檢察一體原
      則，本院自應就公訴檢察官補充理由書更正之內容予以審
      究，併此敘明。
（三）至扣案之行動電話1 支、呼叫器1 個、現金新臺幣162,50
      0 元及美金100 元紙幣1 張，雖均屬被告所有，惟與本件
      持有及施用第一、二級毒品犯行無關，亦非違禁物，爰不
      予宣告沒收，併予敘明。
五、協商判決除有刑事訴訟法第455 條之4 第1 項第1 款於本訊
    問程序終結前，被告撤銷協商合意或檢察官撤回協商聲請者
    ；第2 款被告協商之意思非出於自由意志者；第4 款被告所
    犯之罪非第455 條之2 第1 項所定得以協商判決者；第6 款
    被告有其他較重之裁判上一罪之犯罪事實者；第7 款法院認
    應諭知免刑或免訴、不受理者情形之一，及違反同條第2 項
    「法院應於協商合意範圍內為判決；法院為協商判決所科之
    刑，以宣告緩刑或2 年以下有期徒刑、拘役或罰金為限」之
    規定者外，檢察官與被告均不得上訴。
六、如有前項得上訴之情形，得自收受宣示判決筆錄送達之日起
    10日內，向本院提出上訴書狀，上訴於第二審法院。
中    華    民    國   100    年    7     月    15    日
                  刑事第九庭書  記  官        劉依緹
                            法      官        邱忠義
以上筆錄正本係照原本作成。
中    華    民    國   100    年    7     月    15    日
                            書  記  官        李念純
附錄本案處罰實體法條全文：
毒品危害防制條例第11條第3 項、第4 項：
持有第一級毒品純質淨重10公克以上者，處1 年以上7 年以下有
期徒刑，得併科新臺幣1 百萬元以下罰金。
持有第二級毒品純質淨重20公克以上者，處6 月以上5 年以下有
期徒刑，得併科新臺幣70萬元以下罰金。
附表：
┌──┬────────┬──┬────────────┐
│編號│  物 品 名 稱   │數量│      備       註       │
├──┼────────┼──┼────────────┤
│ 一 │第一級毒品海洛因│4 包│驗前總淨重39.1974 公克，│
│    │                │    │總純質淨重17.8168 公克。│
├──┼────────┼──┼────────────┤
│ 二 │第二級毒品甲基安│5 包│驗前總淨重142.7957公克，│
│    │非他命          │    │總純質淨重127.4801公克。│
├──┼────────┼──┼────────────┤
│ 三 │電子磅秤        │1 台│                        │
├──┼────────┼──┼────────────┤
│ 四 │分裝袋          │65個│                        │
└──┴────────┴──┴────────────┘